---
name: Saul
surname: de A. Souza
position: "Doutor em Estatística"
address: "João Pessoa, Brasil"
phone: (83) 988934702
profilepic: saul_foto.png
email: "azevedo.assessoria.estatistica@gmail.com"
github: github.com/StunKnife
linkedin: saul-de-azevêdo-souza-77b45020b/
date: "`r format(Sys.time(), '%B %Y')`"
aboutme: "Possui Bacharelado em Estatística
pela Universidade Federal da Paraíba
(UFPB, 2014), foi Bolsista de Iniciação
Científica - PIBIC/CNPq e estagiou no
PROCON estadual da Paraíba. Mestre
em Modelos de Decisão e saúde (UFPB,
2017). Doutorado em Estatística (UFPE,
2021)."
output: vitae::twentyseconds
---

```{r setup, include=FALSE}
knitr::opts_chunk$set(echo = FALSE, warning = FALSE, message = FALSE)
library(vitae)
```

# Interesses
Possui interesse nas áreas de modelagem estatística, e possui experiência em aplicações
de Machine Learning, séries temporais, análise de formas, análise de dados esféricos e
análise de sobrevivência. Possui trabalhos publicados nas áreas da saúde e estatística
(com ênfase em modelos de regressão e séries temporais).

# Educação

```{r}
library(tibble)
tribble(
  ~ Degree, ~ Year, ~ Institution, ~ Where,
  "Doutorado em Estatística", "2017-2021", "UFPE, Recife, PE", "Tese intitulada 'Métodos estatísticos para dados em espaços não Euclidianos'",
  "Mestrado em Modelos de Decisão e Saúde", "2015-2017", "UFPB, João Pessoa, PB", "Dissertação intitulada 'Modelagem da obesidade adulta nas nações: uma
análise via modelos de regressão beta e quantílica'",
  "Graduação em Estatística", "2011-2015", "UFPB, João Pessoa, PB", "O Trabalho de Conclusão de Curso (TCC) foi intitulado 'Comparação dos
Estimadores Robustos e de Mínimos Quadrados Ordinários'"
) %>% 
  detailed_entries(Degree, Year, Institution, Where)
```

# Experiência profissional

```{r}
library(tibble)
tribble(
  ~ Degree, ~ Year, ~ Institution, ~ Where,
  "Estagiário em Estatística - PROCON-PB", "2013-2014", "João Pessoa, PB", "Estágio no Departamento de Pesquisa e Estatística. Realizava coleta e
análise de dados para as pesquisas desenvolvidas pelo PROCON-PB.",
  "Pesquisador (PIBIC) - UFPB", "2014-2014", "João Pessoa, PB", "Inferência sob planos amostrais de cadastro duplo. Apresentar a abordagem
de cadastro duplo proposta por Hartley (1962), que é uma alternativa
as técnicas que utilizam apenas um cadastro com objetivo de tentar
contemplar toda a população e reduzir seu custo operacional",
  "Estágio Docência em Biometria - UFPE", "2019-2020", "Recife, PE", "Doutorado em Estatística: Apresentar métodos estatísticos para a análise
de dados aplicados à área de Saúde. Ao final do curso espera-se que o
aluno seja capaz de planejar e analisar Tabelas de Contingência em estudos
prospectivos e retrospectivos, e em ensaios clínicos", "Estágio Docencia em Simulação", "2018-2019", "Recife, PE", "Doutorado em Estatística: Geração de números pseudo-aleatórios uniforme,
geração de números pseudoaleatórios não uniforme, métodos de
estimação via Monte Carlo, construção de programas em C ou C++ (ou
linguagem de programação equivalente) para simulação inferenciais estatísticos"
) %>% 
  detailed_entries(Degree, Year, Institution, Where)
```

# Publicações
\begin{enumerate}
\item Chaves, M. F.; Dantas, S. H.; Souza, S. A.; SILVA, A.B.; Freitas, F. I. S. ; Cavalcante, U. M. B.; LIMA, C. M. B. L. Avaliação de variáveis sociodemográficas
e da qualidade de vida de portadores de helmintiases intestinais em
um hospital universitário. Revista Interdisciplinar de Estudos em Saúde,
v. 9, p. 145-161, 2020.
\item Souza, S. A.; Silva, A. B.; Cavalcante, U. M. B.; Lima, C. M. B. L.; Souza, T.C. Modelagem da obesidade adulta nas nações via modelo de regressão
quantílica. Revista Brasileira de Obesidade, Nutrição e Emagrecimento, v.
13, p. 992-1004, 2020.
\item Soares, D.A. Danielly ; Souza, S.A.; Silva, D.J.; Silva, A.B.; Cavalcante,
U.M.B; Lima, C.M.B.L. Avaliação epidemiológica da esquistossomose no
estado de Pernambuco através de um modelo de regressão beta. Arquivos
de Ciências da Saúde, v. 26, p. 116, 2019.
\item Dantas, S. H.; Chaves, M. F.; Souza, S. A.; Silva, A. B. ; Freitas, F. I. S.;Cavalcante, U. M. B.; Lima, C. M. B. L. Perfil Socioeconômico e Qualidade
De Vida Dos Pacientes Com Protozooses Intestinais. SAÚDE (Santa Matia),
v. 45, p. 1-18, 2019.
\item Araujo, K. D. T.; Araujo, J. S. S.; Souza, S. A.; Silva, A. B.; Cavalcante, U.M. B.; Lima, C. M. B. L.; Coelho, H. F. C.; Mattos, S. S. Microcephaly in the
brazilian northeast: Investigation of possible correlated factors. International
Journal of Development Research, v. 9, p. 32474-32477, 2019.
\item Dantas, A. C.; Ferreira, S. O.; Cavalcante, U. M. B.; Souza, S. A.; Silva, A. B.;Freitas, F. I. S.; Lima, C. M. B. L. Avaliação de medicamentos por gestantes em hospital de referência. Revista da Universidade vale do Rio Verde, v. 16, p. 1-8, 2018.
\item Souza, S.A; Silva, A.B.; Cavalcante, U.M.B.; Lima, C.M.B.L.; Souza, T.C.
Obesidade adulta nas nações: uma análise via modelos de regressão beta.
Cadernos de Saúde Pública, v. 34, p. 1-13, 2018.
\item Oliveira, A.A; Souza, T.C.; Souza, S.A. Erros de especificação no modelo de regressão beta com dispersão variável. Revista Brasileira de Biometria, v.
36, p. 601, 2018.
\item Deininger, L. S.; Silva, C. R.; Melo, B. T. N.; Pessoa, H. L. F.; Silva, A. B.; Cavalcante, U. M. B.; Souza, S. A.; Lima, C. M. B. L. Tendência das proporções de casos notificados de Esquistossomose nos municípios endêmicos da
Paraíba. SAÚDE (SANTA MARIA), v. 34, p. 1, 2018.
\item Souza, S. A.; Oliveira, A. A.; Souza, T. C.; Lima, C. M. B. L. Modelagem da proporção de obesos nos Estados Unidos utilizando modelo de regressão beta com dispersão variável. Ciência e Natura, v. 38, p. 1146, 2016.
\item Silva Junior, C. C.; Souza, S. A.; Lopes, M. T.; Zacarra, A. A. L.; Freitas, F. I. S.; Costas, S. F. G.; LIMA, C. M. B. L. Ensaios clínicos no tratamento das geo - helmintíases: uma revisão integrativa. Hygeia : Revista Brasileira de Geografia Médica e da Saúde (Uberlândia), v. 12, p. 142-142, 2015.
\item Diniz, S.F.; Dantas, A.C.; Souza, S.A.; Cavalcante, U.M.B.; Freitas, F.I.S.; Lima, C.M.B.L. Análise dos casos de citomegalovírus, toxoplasmose e rubéola em gestantes em um hospital de referência em João Pessoa, Paraíba, no período de agosto a novembro de 2015. Vigilância Sanitária em Debate: Sociedade, Ciência e Tecnologia, v. 5, p. 40-44, 2017.
\end{enumerate}

# Orientaçãoes e supervisões concluídas

```{r}
library(tibble)
tribble(
  ~ Degree, ~ Year, ~ Institution, ~ Where,
  "Danielly de Araújo Soares - UFPB - Farmácia", "2017", "João Pessoa, PB", "Coorientação do Trabalho de Conclusão de Curso (TCC) intitulado 'Avaliação
epidemiológica da ocorrência de esquistossomose no estado de Pernambuco
no período de 2007 a 2015'.",
  
) %>% 
  detailed_entries(Degree, Year, Institution, Where)
```

# Participação em banca de trabalhos de conclusão
```{r}
library(tibble)
tribble(
  ~ Degree, ~ Year, ~ Institution, ~ Where,
  "Danielly de Araújo Soares - UFPB - Farmácia", "2016", "João Pessoa, PB", "Coorientação do Trabalho de Conclusão de Curso (TCC) intitulado 'Avaliação
epidemiológica da ocorrência de esquistossomose no estado de Pernambuco
no período de 2007 a 2015'.",
  
) %>% 
  detailed_entries(Degree, Year, Institution, Where)
```
# Palestras
```{r}
library(tibble)
tribble(
  ~ Degree, ~ Year, ~ Institution, ~ Where,
  "Universidade Federal da Paraíba", "2015", "João Pessoa, PB", "Utilização da bioestatística descritiva e inferencial em estudos quantitativos,
UFPB, Farmácia, 2015.",
  
) %>% 
  detailed_entries(Degree, Year, Institution, Where)
```
# Resumos expandidos publicados em anais de congressos
\begin{enumerate}
\item Araujo, K. D. T.; Oliveira, B. M.; Souza, s. a.; Barbosa filho, W. G.; Coelho, H. F. C. Computação ubíqua no programa da saúde da família. II Congresso
Brasileiro de Ciências da Saúde, 2017, Campina Grande. anais II CONBRACIS. Campina Grande: Realize Eventos e Editora. v. 1.
\item 2017 Silva, A. B.; Cavalcante, U. M. B.; Souza, S. A.; Araujo, K. D. T.; Lima, C. M. B. L. Casos de schistosoma mansoni em cidades paraibanas assistidas pelo programa de controle de esquistossomose. II Congresso Brasileiro de Ciências da Saúde, 2017, Campina Grande. Anais II CONBRACIS. Campina Grande: Realize Eventos e Editora, 2017. v. 1.
\item Souza, S. A.; Oliveira, A. A.; Souza, T. C.; Lima, C. M. B. L. Modelagem da proporção de obesos nos Estados Unidos utilizando o modelo de regressão beta. 22º SINAPE - Simpósio Nacional de Probabilidade e Estatística - 2016, 2016, Porto Alegre. Anais do 22 o Simpósio Nacional de Probabilidade e Estatística, 2016. v. 1. p. 1-239.
\item Souza, S. A.; Lopes, M. T.; Lima, C. M. B. L.; Cavalcante, U. M. B.; Linhares, S.; Souza, T. C. Previsão de dias de internação em pacientes acometidos por Leishmaniose Visceral no município de Fortaleza? 22º SINAPE - Simpósio Nacional de Probabilidade e Estatística - 2016, 2016, Porto Alegre. Anais do 22 o Simpósio Nacional de Probabilidade e Estatística, 2016. v. 1. p. 1-239.
\item Souza, S. A.; Lopes, M. T.; Lima, C. M. B. L.; Cavalcante, U. M. B.; Linhares, S.; Souza, T. C. Previsão de dias de internação em pacientes acometidos por Leishmaniose Visceral no município de Fortaleza? 22º SINAPE - Simpósio Nacional de Probabilidade e Estatística - 2016, 2016, Porto Alegre. Anais do 22 o Simpósio Nacional de Probabilidade e Estatística, 2016. v. 1. p. 1-239.
\end{enumerate}

# Palestras
```{r}
library(tibble)
tribble(
  ~ Degree, ~ Year, ~ Institution, ~ Where,
  "Monitor da disciplina de Estatística Vital - UFPB", "2014-2015", "João Pessoa, PB", "O objetivo era esclarecer qualquer
dúvida a respeito da disciplina aos alunos matriculados.", "Monitor da disciplina Cálculo das Probabilidades Estatísticas 1 - UFPB", "2013-2013", "João Pessoa, PB", "Esclarecer qualquer dúvida a respeito da disciplina aos alunos matriculados."
  
) %>% 
  detailed_entries(Degree, Year, Institution, Where)
```
# Idioma
\begin{itemize}
\item Inglês: Leitura.
\end{itemize}

# Habilidades
\begin{itemize}
\item Possui experiência com: R, Weka, SPSS e Excel.
\item SQL.
\end{itemize}

